--- 
title: "Guía de Métodos Estadísticos 2020"
author: ["Pablo Cortes", "Francisco Fernández"]
date: "`r Sys.Date()`"
site: bookdown::bookdown_site
output: bookdown::gitbook
documentclass: book
bibliography: [book.bib, packages.bib]
biblio-style: apalike
link-citations: yes
github-repo: fjfernandezj/guiame-agro 
description: "Guía de Laboratorio para Métodos Estadísticos"
---

# Bienvenidos {-}

La presente Guía tiene el objetivo de proporcionar a los estudiantes de **Métodos Estadísiticos (SILB 1513)** de la [**Escuela de Agronomía de la Universidad Mayor**](https://www.umayor.cl/um/carreras/agronomia-santiago/10000) una herramienta para el desarrollo de los laboratorios de la asignatura durante todo el semestre de este año. A través de esta guía tendrán acceso completo a toda la materia que veremos durante el semestre y adicionalmente podrán poner en práctica todo lo que acá veamos.

 

```{r eval=FALSE}
install.packages("bookdown")
# or the development version
# devtools::install_github("rstudio/bookdown")
```

Remember each Rmd file contains one and only one chapter, and a chapter is defined by the first-level heading `#`.

To compile this example to PDF, you need XeLaTeX. You are recommended to install TinyTeX (which includes XeLaTeX): <https://yihui.name/tinytex/>.

```{r include=FALSE}
# automatically create a bib database for R packages
knitr::write_bib(c(
  .packages(), 'bookdown', 'knitr', 'rmarkdown'
), 'packages.bib')
```
